臺灣臺北地方法院刑事判決　　　　　　 100年度易字第1126號
公　訴　人　臺灣臺北地方法院檢察署檢察官
被　　　告　張鳳連
上列被告因竊盜案件，經檢察官提起公訴（100年度偵字第4516
號、100年度偵字第4820號），本院判決如下：
    主  文
張鳳連犯如附表所示竊盜罪，各處如附表所示之刑。應執行有期
徒刑拾月，如易科罰金，以新臺幣壹仟元折算壹日。
    事  實
一、張鳳連前曾於民國95年間因竊盜案件，經本院於96年4 月19
    日，以95年度易字第1742號判決判處有期徒刑6 月、6 月，
    應執行有期徒刑10月，嗣經本院以96年度聲減字第1714號裁
    定減為有期徒刑3 月、3 月，應執行有期徒刑5 月確定，並
    於96年8 月15日易科罰金執行完畢。猶不知悔改，竟各基於
    意圖為自己不法所有之犯意，分別於如附表所示之時間、地
    點，竊取如附表所示陳菁紋等人之財物。嗣警員於100 年 2
    月12日下午2時25分許，在臺北市大安區○○○路○段200 號
    明曜百貨公司2 樓目睹張鳳連行竊如附表編號四號所示財物
    之過程，乃當場查獲，而查悉上情。
二、案經臺北市政府警察局移送臺灣臺北地方法院檢察署檢察官
    偵查起訴。
    理  由
壹、證據能力
一、按被告以外之人於審判外之言詞或書面陳述，除法律有規定
    者外，不得作為證據。又被告以外之人於審判外之陳述，雖
    不符前4 條之規定，而經當事人於審判程序同意作為證據，
    法院審酌該言詞陳述或書面陳述作成時之情況，認為適當者
    ，亦得為證據。當事人、代理人或辯護人於法院調查證據時
    ，知有第159 條第1 項不得為證據之情形，而未於言詞辯論
    終結前聲明異議者，視為有前項同意，刑事訴訟法159 條第
    1 項、第159 條之5 分別定有明文。查證人陳菁紋、溫濤、
    王秀玉、王晴慧於警詢時所為之陳述，固係審判外之陳述而
    屬傳聞證據，惟被告張鳳連就上開審判外之陳述，於本院審
    理中，並不爭執證據能力，復未曾於言詞辯論終結前聲明異
    議，而本院審酌該等證人陳述作成時之情況，並無違法取證
    及證明力過低之瑕疵，亦認以之作為證據為適當，依前揭規
    定說明，自得為證據。
二、按未經被告詰問之被告以外之人於偵查中向檢察官所為之陳
    述，依刑事訴訟法第159 條之1 第2 項之規定，原則上屬於
    法律規定為有證據能力之傳聞證據，於例外顯有不可信之情
    況，始否定其得為證據。是得為證據之被告以外之人於偵查
    中所為之陳述，因其陳述未經被告詰問，應認屬於未經合法
    調查之證據，並非無證據能力，而禁止證據之使用。惟是否
    行使詰問權，屬被告之自由，倘被告於審判中捨棄詰問權，
    或證人客觀上有不能受詰問之情形，自無不當剝奪被告詰問
    權行使之可言（參見最高法院98年度台上字第1032號判決意
    旨參照）。查證人陳菁紋、溫濤、王秀玉、王晴慧、證人即
    警員潘文濱、李志高於偵查中之陳述，皆已依法具結，有卷
    內結文在卷可稽（見100 年度偵字第4516號偵查卷第100 頁
    至第106 頁），且衡諸該陳述之作成並無顯不可信之情況，
    因認具有證據能力，雖該等證人未經被告於偵查程序為詰問
    ，然本院於準備程序及審理程序多次提示被告對證人所為陳
    述有何意見及有何調查證據之聲請，被告始終未曾聲請詰問
    該等證人，應已捨棄對證人陳菁紋等人之詰問權。而本院於
    審判期日依法定程序提示證人陳菁紋等人之證述並告以要旨
    ，而為合法調查後，自得採為證據。
貳、實體方面
一、上開犯罪事實，業據被告於警詢、偵查及本院訊問時均坦承
    不諱（見100 年度偵字第4516號偵查卷第10頁至第16頁、第
    81 頁 至第82頁、100 年度偵字第4820號偵查卷第10頁至第
    16 頁 、本院100 年5 月23日訊問筆錄第2 頁），且查，
  (一)核與證人陳菁紋、溫濤、王秀玉、王晴慧、潘文濱、李志高
    於警詢或偵查中證述情節相符合（同前偵查卷第32頁至第33
    頁、第35頁至第36頁、第38頁至第43頁、第45頁至第49頁、
    第26頁至第29頁、第95頁至第99頁），並有卷附贓物認領保
    管單1 份、臺北市政府警察大隊監視錄影器列印畫面48張、
    蒐證照片12張、和解書3 份在卷可稽（同前偵查卷第30頁、
    第52頁至第75頁）。足徵被告前開自白與事實相符合，堪予
    採信。
  (二)至被告於本案行為後雖前往醫院就診，且經醫師診斷，患有
    「疑似病態性偷竊」行為，而有「衝動控制困難，習慣性偷
    竊」之症狀，此有行政院國軍退除役官兵輔導委員會臺北榮
    民總醫院100 年2 月14日診斷証明書1 紙可稽（同前偵查卷
    第107 頁），惟依該診斷結果，僅認為被告疑似患有病態性
    竊盜之情形，並未確定被告確有此病症甚明，抑且，觀諸被
    告本次前往醫院就診，猶是在本案犯行行為後等情，本院實
    難依此而認被告於附表所示行為當時精神狀況已處於不能辨
    識其行為違法或欠缺依其辨識而行為之能力，抑或致其辨識
    行為違法或依其辨識而行為之能力顯著減低之程度，故被告
    於行為當時之精神程度與普通人相同，自應對其行為負完全
    之刑事責任。
  (三)綜上，本案事證明確，被告前開犯行，均洵堪認定，應依法
    論科。
二、核被告於如附表編號一、二、三、四所為，均係犯刑法第32
    0 條第1 項之普通竊盜既遂罪。又查被告有如事實欄所示刑
    之執行紀錄，此有臺灣高等法院被告前案紀錄表附卷可稽，
    被告於5 年內故意再犯本件有期徒刑以上之罪，均為累犯，
    各應依刑法第47條第1 項加重其刑。被告上開所犯4 罪間，
    犯意各別，應分別論罪，合併處罰。爰審酌被告不思以己力
    正當謀生，反意圖不勞而獲，侵害他人之財產權，所為實屬
    非是，惟參酌被告犯罪後已經坦承犯行，並將本案所竊得物
    品返還予被害人，及已與被害人即證人陳菁紋、溫濤、王秀
    玉等人達成和解賠償損失（見卷附和解書，同前偵查卷第10
    8 頁至第110 頁）等一切情狀，分別量處如主文所示之刑，
    俱諭知易科罰金之折算標準，並定應執行之刑，及諭知易科
    罰金之折算標準。
據上論斷，應依刑事訴訟法第299 條第1 項前段，刑法第320 條
第1 項、第47條第1 項、第41條第1 項前段、第8 項、第51條第
5款 ，刑法施行法第1 條之1 ，判決如主文。
本案經檢察官徐仕瑋到庭執行職務。
中    華    民    國   100    年    6     月    13    日
                          刑事第十七庭  法  官  賴淑美
以上正本證明與原本無異。
如不服本判決應於收受送達後10日內向本院提出上訴書狀，並應
敘述具體理由；其未敘述上訴理由者，應於上訴期間屆滿後20日
內向本院補提理由書（均須按他造當事人之人數附繕本）「切勿
逕送上級法院」。告訴人或被害人如對於本判決不服者，應具備
理由請求檢察官上訴，其上訴期間之計算係以檢察官收受判決正
本之日期為準。
                                        書記官  許翠燕
中    華    民    國   100    年    6     月    17    日
附表：
┌─┬─────┬──────────┬────┬────┐
│編│時間及地點│犯罪手法、所得財物  │所犯法條│主    文│
│號│          │                    │        │        │
├─┼─────┼──────────┼────┼────┤
│一│100 月1 月│張鳳連基於意圖為自己│刑法第32│張鳳連竊│
│  │29日下午2 │不法所有之犯意，於左│0 條第1 │盜，累犯│
│  │時39分許，│開時、地，趁陳菁紋選│項      │，處有期│
│  │在臺北市大│購衣物疏未注意之際，│        │徒刑肆月│
│  │安區忠孝東│徒手伸入陳菁紋之手提│        │，如易科│
│  │路4 段45號│包內，竊取陳菁紋所有│        │罰金，以│
│  │SOGO百貨公│置放於該手提包內之皮│        │新臺幣壹│
│  │司5 樓    │夾1 只（內有國民身分│        │仟元折算│
│  │          │證1 張、健保卡1 張、│        │壹日。  │
│  │          │高鐵車票1 張、新光三│        │        │
│  │          │越百貨禮券新臺幣【下│        │        │
│  │          │同】300 元）得手。張│        │        │
│  │          │鳳連隨即取走該高鐵車│        │        │
│  │          │票及禮券，並於離去時│        │        │
│  │          │，將該皮夾連同證件等│        │        │
│  │          │物品丟棄於某樓層地上│        │        │
│  │          │。                  │        │        │
├─┼─────┼──────────┼────┼────┤
│二│100 月1 月│張鳳連基於意圖為自己│刑法第32│張鳳連竊│
│  │29日下午2 │不法所有之犯意，於左│0 條第1 │盜，累犯│
│  │時30分許，│開時、地，趁溫濤選購│項      │，處有期│
│  │在臺北市大│衣物疏未注意之際，徒│        │徒刑肆月│
│  │安區忠孝東│手伸入溫濤之手提包內│        │，如易科│
│  │路4 段45號│，竊取溫濤所有置放於│        │罰金，以│
│  │SOGO百貨公│手提包內之皮夾1 只（│        │新臺幣壹│
│  │司5 樓    │內有現金21,500元、健│        │仟元折算│
│  │          │保卡、郵局提款卡）得│        │壹日。  │
│  │          │手。張鳳連隨即取走現│        │        │
│  │          │金21 ,500 元，並於離│        │        │
│  │          │去時，將該皮夾連同證│        │        │
│  │          │件等物品丟棄於某樓層│        │        │
│  │          │地上。              │        │        │
├─┼─────┼──────────┼────┼────┤
│三│100 月1 月│張鳳連基於意圖為自己│刑法第32│張鳳連竊│
│  │29日下午2 │不法所有之犯意，於左│0 條第1 │盜，累犯│
│  │時39分許，│開時、地，趁王秀玉選│項      │，處有期│
│  │在臺北市大│購衣物疏未注意之際，│        │徒刑肆月│
│  │安區忠孝東│徒手伸入王秀玉之手提│        │，如易科│
│  │路4 段45號│包內，竊取王秀玉所有│        │罰金，以│
│  │SOGO百貨公│置放於手提包內之皮夾│        │新臺幣壹│
│  │司5 樓    │1只 （內有現金60,000│        │仟元折算│
│  │          │元及其他物品）得手。│        │壹日。  │
│  │          │張鳳連隨即取走現金60│        │        │
│  │          │,000元，並於離去時，│        │        │
│  │          │將該皮夾連同其他物品│        │        │
│  │          │丟棄於某樓層地上。  │        │        │
├─┼─────┼──────────┼────┼────┤
│四│100 年2 月│張鳳連竟基於意圖為自│刑法第32│張鳳連竊│
│  │12日下午2 │己不法所有之犯意，於│0 條第1 │盜，累犯│
│  │時25分許（│左開時、地，趁王晴慧│項      │，處有期│
│  │起訴書誤載│選購衣物疏未注意之際│        │徒刑肆月│
│  │為下午3 時│，徒手伸入王晴慧之大│        │，如易科│
│  │），在臺北│衣口袋內，竊取王晴慧│        │罰金，以│
│  │市大安區忠│所有置放於大衣口袋內│        │新臺幣壹│
│  │孝東路4 段│之花紋小錢包1 只（內│        │仟元折算│
│  │200 號明曜│有鑰匙5 支、感應器1 │        │壹日。  │
│  │百貨公司2 │個、口紅1 支）得手。│        │        │
│  │樓        │嗣張鳳連後欲離開時，│        │        │
│  │          │乃為目睹行竊過程之警│        │        │
│  │          │員，當場查獲。      │        │        │
└─┴─────┴──────────┴────┴────┘